# 关于股权激励

提问人：cherishfei 时间：2018-12-17 15:43:42
请教陈版及各位：A三板公司拟以 18 年 11 月 30 日为基准日收购B公司100%股权，尚未对外公告，B公司现有控制人 18 年 7 月份平价转让部分股权10%给公司核心员工，B公司正在进行基准日评估，评估会增值。请问： 1 、 18 年 6 月 30 日需做股份支付处理么，如需要是否必须有评估报告，能否参考 1130 的评估结果？谢谢

回答人：chenyiwei
这种情况，被收购方原大股东低价转让部分股份给其员工，然后这部分股份一并被上市公司或挂牌公司以公允价值收购，应认定为股份支付，且无等待期。由于此类股份支付的发生在很大程度上是基于并购预期，所以应参考本次收购价格作为标的股份的公允价值，计量股份支付费用。

提问人：cherishfei 时间：2018-12-19 07:25:56
多谢陈版！我还有两个问题： 1 、如果以 1130 的公允价值为准确认 630 的公允价是否合适，正常的话 630 时是不会知道 1130 的评估值的，且 1130 的评估值也是在 1130 的审计报告出具后才会出正式评估报告的？ 2 、如果 1130 后被上市公司收购时，基于其他因素，收购价格和评估值有所偏差，公允价格取哪个？谢谢

回答人：chenyiwei
1 、没有其他可参考的证据时，考虑收购基准日评估值。 2 、一般不再调整。